臺灣板橋地方法院刑事判決　　　　　　　99年度訴字第1768號
公　訴　人　臺灣板橋地方法院檢察署檢察官
被　　　告　李恒翔
指定辯護人　本院公設辯護人　彭宏東
上列被告因違反槍砲彈藥刀械管制條例案件，經檢察官提起公訴
（99年度偵字第12025 號），本院判決如下：
    主  文
李恒翔未經許可，寄藏可發射子彈，具有殺傷力之改造手槍，累
犯，處有期徒刑年拾月，併科罰金新臺幣拾萬元，罰金部分
如易服勞役以新臺幣壹仟元折算壹日，扣案之仿COLT廠半自動手
槍製造，換裝土造金屬槍管而成，具有殺傷力之改造手槍壹枝及
由直徑約5.7 毫米金屬彈頭及金屬彈殼組合而成，具有殺傷力之
土造子彈貳顆均沒收。
    事  實
一、李恒翔前於民國（下同）98年間，因妨害公務案件，經本院
    判處有期徒刑4 月確定，並於98年12月2 日以易科罰金執行
    完畢，竟仍不知悛悔，明知可發射適用子彈，具有殺傷力之
    土造手槍及具有殺傷力之土造子彈，未經許可不得寄藏、持
    有之，竟仍於99年4 月10日15時30分許，在新北市○○區○
    ○路（按台北縣自99年12月25日起改制為直轄市新北市）戶
    政事務所旁公園內，自年籍不詳綽號「小豬」之友人所託，
    而為之寄藏仿COLT廠半自動手槍製造，換裝土造金屬槍管而
    成，具有殺傷力之土造手槍乙枝及由直徑約5.7 毫米金屬彈
    頭及金屬彈殼組合而成，具有殺傷力之土造子彈3 顆（按後
    經內政部警政署刑事警察局採樣試射其中乙顆，可擊發，認
    具有殺傷力）。嗣於99年4 月16日13時許，經警在新北市○
    ○區○○路198 號（按台北縣自99年12月25日起改制為直轄
    市新北市）前為警對其實施臨檢，再經李恒翔同意搜索後，
    自其隨身背包內扣得上開改造手槍乙枝及土造子彈3 顆，而
    查獲上情。
二、案經臺北市政府警察局中正第二分局報請臺灣板橋地方法院
    檢察署檢察官偵查起訴。
    理  由
一、上開事實業據被告李恒翔於本院審理時坦承不諱，復有扣案
    之上開改造手槍乙枝及土造子彈3 顆可稽，且上開槍彈乙批
    經送請內政部警政署刑事警察局鑑定後，以上開改造手槍乙
    枝係仿COLT廠半自動手槍製造，換裝土造金屬槍管而成，雖
    欠缺保險鈕，惟不影響擊發功能，可擊發適用之子彈，認具
    有殺傷力，另上開土造子彈3 顆，係由直徑約5.7 毫米金屬
    彈頭及金屬彈殼組合而成，經採樣乙顆試射，可擊發，認具
    有殺傷力，此有該局99年5 月6 日刑鑑字第0990051635號鑑
    定書乙份可佐，足堪認定。被告上開犯行已臻明確，應予依
    法論科。
二、核被告所為，係犯槍砲彈藥刀械管制條例第8 條第4 項之未
    經許可，寄藏可發射子彈，具有殺傷力之改造手槍罪及同條
    例第12條第4 項之未經許可，寄藏子彈罪。被告以一行為而
    同時寄藏上開改造手槍乙枝及土造子彈3 顆，有一行為而觸
    犯數罪名之想像競合關係，為想像競合犯，應依刑法第55條
    之規定，從一重之未經許可，寄藏可發射子彈，具有殺傷力
    之改造手槍乙罪處斷。又被告前於98年間，因妨害公務案件
    ，經本院判處有期徒刑4 月確定，並於98年12月2 日以易科
    罰金執行完畢，此有臺灣高等法院被告前案紀錄表乙份可佐
    ，其復於五年內，故意再犯有期徒刑以上之本罪，為累犯，
    應依刑法第47條第1 項之規定，加重其刑。爰審酌被告本件
    犯罪之動機、目的、手段、所生危害及其犯罪後之態度等一
    切情狀，量處如主文所示之刑，並就罰金刑部分，諭知易服
    勞役之折算標準，以資儆懲。
三、扣案之上開改造手槍乙枝及採樣試射後剩餘之上開土造子彈
    2 顆，均屬違禁物，應依刑法第38條第1 項第1 款之規定，
    均宣告沒收之。至於採樣試射之上開土造子彈乙顆，因已用
    罄，非屬違禁物，自無庸對之宣告沒收。
據上論斷，應依刑事訴訟法第299 條第1 項前段，槍砲彈藥刀械
管制條例第8 條第4 項、第12條第4 項，刑法第11條前段、第55
條、第47條第1 項、第42條第3 項、第38條第1 項第1 款，判決
如主文。
本案經檢察官吳孟竹到庭執行職務。
中    華    民    國    100   年    1     月    27    日
                  刑事第六庭  審判長法  官  戴嘉清
                                    法  官  王瑜玲
                                    法  官  林晏鵬
以上正本證明與原本無異
如不服本判決應於送達後10日內向本院提出上訴狀
                                    書記官  陳映孜
中    華    民    國   100    年    1     月    31    日
附錄法條：槍砲彈藥刀械管制條例第8條、第12條
槍砲彈藥刀械管制條例第8條
未經許可，製造、販賣或運輸鋼筆槍、瓦斯槍、麻醉槍、獵槍、
空氣槍或第 4 條第 1 項第 1 款所定其他可發射金屬或子彈具
有殺傷力之各式槍砲者，處無期徒刑或 5 年以上有期徒刑，併
科新臺幣 1 千萬元以下罰金。
未經許可，轉讓、出租或出借前項所列槍枝者，處 5 年以上有
期徒刑，併科新臺幣 1 千萬元以下罰金。
意圖供自己或他人犯罪之用，而犯前二項之罪者，處無期徒刑或
 7 年以上有期徒刑，併科新臺幣 1 千萬元以下罰金。
未經許可，持有、寄藏或意圖販賣而陳列第 1 項所列槍枝者，
處 3 年以上10 年以下有期徒刑，併科新臺幣 700 萬元以下罰
金。
第 1 項至第 3 項之未遂犯罰之。
槍砲彈藥刀械管制條例第12條
未經許可，製造、販賣或運輸子彈者，處 1 年以上 7 年以下有
期徒刑，併科新台幣 500 萬元以下罰金。
未經許可，轉讓、出租或出借子彈者，處 6 月以上 5 年以下有
期徒刑，併科新台幣 300 萬元以下罰金。
意圖供自己或他人犯罪之用，而犯前二項之罪者，處 3 年以上
10 年以下有期徒刑，併科新台幣 700 萬元以下罰金。
未經許可，持有、寄藏或意圖販賣而陳列子彈者，處 5 年以下
有期徒刑，併科新台幣 300 萬元以下罰金。
第 1 項至第 3 項之未遂犯罰之。